臺灣臺中地方法院民事裁定
111年度抗字第122號
抗  告  人  祐村營造工程有限公司

兼  法  定
代  理  人  張祐祿  
抗  告  人  蔡素珍  
            蕭素鳳  

相  對  人  兆豐國際商業銀行股份有限公司中科分公司

法定代理人  林育豐  
訴訟代理人  劉東沿  
上列當事人間請求本票裁定事件，本院裁定如下：
    主  文
抗告駁回。
抗告程序費用新臺幣壹仟元由抗告人負擔。
    理  由
一、抗告意旨略以：抗告人所簽發之本票雖已到期，但相對人未
    經雙方磋商即逕予提示法院裁定，不近情理。又近年新冠病
    毒疫情肆虐，相對人為金融機構，除營利外，應循政府紓困
    政策以扶植中小企業。另抗告人之貸款，由「中小企業信用
    保證基金」擔保，相對人應給予抗告人長期擔保之信用放款
    ，而非要求抗告人以一年內分期攤還本金暨利息，相對人此
    舉強人所難等語。
二、按執票人依票據法第123條規定，向本票發票人行使追索權
    時，聲請法院裁定對發票人之財產強制執行者，其性質與非
    訟事件無殊，法院就本票形式上之要件是否具備予審查為已
    足。至該本票債務是否已因清償而消滅，應依訴訟程序另謀
    解決，殊不容於裁定程序中為此爭執；又聲請法院裁定許可
    對發票人強制執行之裁定，及抗告法院之裁定，僅依非訟事
    件程序，以審查強制執行許可與否，並無確定實體上法律關
    係存否之效力，如發票人就票據債務之存否有爭執時，應由
    發票人提起確認之訴，以資解決（最高法院56年度台抗字第
    714號、57年度台抗字第76號裁定參照）。再按本票執票人
    聲請法院裁定准許強制執行係屬非訟事件，法院僅得為形式
    上審查，就執票人之追索權已否罹於時效之實體上爭執，無
    權予以審究（最高法院94年度台抗字第90號裁定參照）。
三、經查，本件相對人主張其執有抗告人於民國110年9月30日簽
    發免除作成拒絕證書、內載金額為新臺幣（下同）850萬元
    、到期日為111年4月1日之本票（下稱系爭本票），經提示
    後未獲付款，爰依票據法第123條規定，聲請裁定許可強制
    執行等情，已據提出系爭本票為證，本院形式審查系爭本票
    符合票據法第120條第1項所定應記載事項，而為有效，是原
    裁定予以准許，尚無不合。至抗告人上開抗告理由之主張，
    已涉及實體上之攻擊防禦，而屬實體上法律關係存否之抗辯
    ，依前揭說明，應由抗告人另行提起訴訟，以資解決，本件
    非訟程序不得加以審究，仍應為許可強制執行之裁定，是抗
    告人執前開理由提起抗告，為無理由，應予駁回。
四、依法應由關係人負擔費用者，法院裁定命關係人負擔時，應
    一併確定其數額，非訟事件法第24條第1項定有明文，爰依
    法確定本件抗告程序費用額為1,000元，由抗告人負擔。
五、據上論結，本件抗告為無理由，依非訟事件法第46條、第21
    條第2項、第24條第1項，民事訴訟法第495條之1第1項、第4
    49條第1項、第95條、第78條，裁定如主文。
中　　華　　民　　國　　111 　年　　5 　　月　　12　　日
                民事第六庭審判長法  官  陳學德
　　　　　　　　　             
　　　　　　　　　              法  官  巫淑芳　　　　　
                                  　　　　             
　　　　　　　　　              法  官  謝長志
以上正本係依原本作成。　　　　　　　　　　　　　　　　　
本裁定除以適用法規顯有錯誤為理由外，不得再抗告。　　　　
中　　華　　民　　國　　111 　年　　5 　　月　　13　　日
                                書記官  林舒涵